zh-TW: 飼養方式: 無抗生素; 非籠飼; 慣行農法; 放牧; 傳統品種; 無荷爾蒙; 非基改飼料; 有機; 戶外飼養; 牧草飼養; 其他
bg-BG: Метод на земеделие: Без антибиотици; Без клетки; Конвенционално; Свободно отглеждане; Традиционна порода; Без хормони; Фурнаж без ГМО; Органично; Отглеждано на открито; Пасищно отглеждано; Друго
ro-RO: Metoda de cultivare: Fără antibiotice; La sol; Convențional; În aer liber; Rasă tradițională; Fără hormoni; Hrană fără OMG; Organic; Crescut în aer liber; Crescut pe pășune; Altele
th: วิธีการทำฟาร์มเลี้ยง: ปลอดสารปฏิชีวนะ; ไม่ขังกรง; แบบดั้งเดิม; ปล่อยอิสระ; สายพันธุ์พื้นเมือง; ปลอดฮอร์โมน; อาหารสัตว์ที่ไม่ดัดแปลงพันธุกรรม; ออร์แกนิก; เพาะพันธุ์กลางแจ้ง; เลี้ยงแบบปล่อยทุ่ง; อื่นๆ
sv: Jordbruksmetod: Antibiotikafri; Frigående; Konventionell; Frigående utomhus; Lantras; Hormonfri; GMO-fritt foder; Ekologisk; Uppfödd utomhus; Betesuppfödd; Övrigt
da: Landbrugsmetode: Antibiotikafri; Burfri; Konventionel; Fritgående; Oprindelig race; Hormonfri; Ikke-GMO-foder; Økologisk; Frilands; Opvokset på græs; Andet
vi: Phương thức canh tác: Không kháng sinh; Nuôi không nhốt lồng; Truyền thống; Nuôi thả vườn; Giống bản địa; Không hormone; Thức ăn không biến đổi gen; Hữu cơ; Nuôi ngoài trời; Nuôi thả đồng; Khác
fi: Kasvatustapa: Antibiootiton; Häkitön; Tavanomainen; Vapaana kasvanut; Alkuperäisrotu; Hormoniton; Ei-GMO-rehu; Luomu; Ulkona kasvanut; Laitumella kasvanut; Muu
ja: 農法: 抗生物質不使用; ケージフリー; 従来農法; 放し飼い; 在来種; ホルモンフリー; 非遺伝子組み換え飼料; オーガニック; 屋外飼育; 放牧; その他
it: Metodo di coltivazione: Senza antibiotici; Allevamento a terra; Convenzionale; Allevamento all’aperto; Razza autoctona; Senza ormoni; Mangime non OGM; Biologico; Allevato all’aperto; Allevato al pascolo; Altro
hr-HR: Metoda uzgoja: Bez antibiotika; Izvan kaveza; Konvencionalni; Slobodni uzgoj; Izvorna pasmina; Bez hormona; Hrana bez GMO-a; Organski uzgoj; Uzgojeno na otvorenom; Uzgojeno na pašnjaku; Ostalo
pt-BR: Método de cultivo: Sem antibióticos; Criado solto; Convencional; Caipira; Raça tradicional; Sem hormônios; Ração sem transgênicos; Orgânico; Criado ao ar livre; Criado a pasto; Outros
cs: Metoda hospodaření: Bez antibiotik; Chov bez klecí; Konvenční; Volný výběh; Tradiční plemeno; Bez hormonů; Krmivo bez GMO; Bio; Venkovní chov; Chováno na pastvinách; Jiné
nl: Landbouwmethode: Zonder antibiotica; Scharrel; Conventioneel; Vrije uitloop; Traditioneel ras; Hormoonvrij; GGO-vrij voer; Biologisch; Buiten gefokt; Met weidegang; Overig
sk-SK: Metóda pestovania: Bez antibiotík; Chov bez klietok; Konvenčný chov; Chov vo voľnom výbehu; Tradičné plemeno; Bez hormónov; Krmivo bez GMO; Ekologický chov; Chov v exteriéri; Chované na pastvinách; Iný
lt-LT: Ūkininkavimo būdas: Be antibiotikų; Be narvų; Tradicinis; Laisvai laikomi; Paveldo veislės; Be hormonų; Be GMO pašarų; Ekologiškas; Veisiami lauke; Auginami ganyklose; Kita
hu: Gazdálkodási mód: Antibiotikum-mentes; Ketrecmentes; Hagyományos; Szabadtartású; Őshonos fajta; Hormonmentes; GMO-mentes takarmány; Organikus; Szabadban nevelt; Legelőn tartott; Egyéb
zh-CN: 养殖方法: 无抗生素; 无笼散养; 传统养殖; 散养; 传统品种; 无激素; 非转基因饲料; 有机; 户外饲养; 牧场散养; 其他
pt-PT: Método de criação: Sem antibióticos; Criado ao ar livre; Convencional; Criado ao ar livre; Raça autóctone; Sem hormonas; Ração sem OGM; Biológico; Nascido ao ar livre; Criado em pastagem; Outro
ko: 재배 방식: 무항생제; 케이지 프리; 재래식; 방목; 재래종; 무호르몬제; 유전자 조작 사료 무첨가; 유기농; 야외 사육; 자연 방목; 기타
en: Farming method: Antibiotic-free; Cage-free; Conventional; Free-range; Heritage breed; Hormone-free; Non-GMO feed; Organic; Outdoor-bred; Pasture-raised; Other
es: Método de cultivo: Sin antibióticos; Libres de jaulas; Convencional; De corral; Raza patrimonial; Sin hormonas; Alimentación sin OGM; Orgánico; Criados al aire libre; Criados en pastos; Otro
sl-SI: Način kmetovanja: Brez antibiotikov; Talna reja; Konvencionalno; Prosta reja; Tradicionalna pasma; Brez hormonov; Krma brez GSO; Ekološko; Zunanja reja; Pašna reja; Drugo
nb: Matproduksjonsmetode: Uten antibiotika; Frittgående; Konvensjonell; Frittgående (utendørs); Tradisjonell rase; Uten hormoner; Ikke-GMO-fôr; Økologisk; Avlet utendørs; Beitegående; Annet
fr: Méthode de culture: Sans antibiotiques; Sans cage; Conventionnel; Élevé en plein air; Race patrimoniale; Sans hormones; Nourri sans OGM; Biologique; Élevé à l’extérieur; Élevé au pâturage; Autre
ru: Метод выращивания: Без антибиотиков; Бесклеточное содержание; Традиционное; Свободный выгул; Традиционная порода; Без гормонов; Корм без ГМО; Органическое; Выращено на открытом воздухе; Пастбищное содержание; Другое
pl: Metoda uprawy: Bez antybiotyków; Bezklatkowy; Konwencjonalny; Wolny wybieg; Rasa tradycyjna; Bez hormonów; Pasz bez GMO; Ekologiczny; Chów zewnętrzny; Chów pastwiskowy; Inna
el: Μέθοδος καλλιέργειας: Χωρίς αντιβιοτικά; Εκτός κλωβού; Συμβατική; Ελευθέρας βοσκής; Παραδοσιακή φυλή; Χωρίς ορμόνες; Ζωοτροφή χωρίς ΓΤΟ; Βιολογική; Εξωτερικής εκτροφής; Μεγαλωμένο σε βοσκότοπο; Άλλο
de: Anbaumethode: Ohne Antibiotika; Käfigfrei; Konventionell; Freilandhaltung; Alte Rasse; Ohne Hormone; Gentechnikfreies Futter; Bio; Freilandaufzucht; Weidehaltung; Sonstiges
tr: Tarım yöntemi: Antibiyotiksiz; Kafessiz; Geleneksel; Serbest gezen; Geleneksel ırk; Hormonsuz; GDO'suz yem; Organik; Açık alanda yetiştirilen; Mera yetiştiriciliği; Diğer